【裁判字號】    90,訴,262
【裁判日期】    900403
【裁判案由】    違反著作權法
【裁判全文】
臺灣臺南地方法院刑事判決              九十年度訴字第二六二號
    公  訴  人  臺灣臺南地方法院檢察署檢察官
    被      告  乙○○
    選任辯護人  彭冀湘
右列被告因違反著作權法案件，經檢察官提起公訴（八十九年度偵字第一０八五四號
），本院判決如左：
    主  文
乙○○幫助以明知係侵害電腦程式著作財產權之重製物而仍作為直接營利之使用之方
法，侵害他人之著作權為常業，處有期徒刑陸月，緩刑參年。
    事  實
一、乙○○係台南縣永康市○○路一四六號「古錐十元上網」店負責人甲○○所僱用
    之店員，明知「石器時代」電腦遊戲軟體係華義國際股份有限公司（下簡稱華義
    公司）具有電腦著作財產權之應用程式，不得作為直接營利之使用，乙○○竟基
    於幫助李忠憲違反著作權法之犯意，意圖營利，自民國八十九年七月間起，未經
    華義公司之授權，在上址非法重製上開軟體於其店內擺設之電腦共計十六台，供
    不特定之顧客以投幣之方式遊戲營利，以此方式侵害華義公司之著作權為業。嗣
    於同年九月八日十三時三十分許，為警持搜索票當場查獲。
二、案經著作權人華義公司訴由台南縣警察局永康分局報告台灣台南地方法院檢察署
    檢察官偵查起訴。
    理  由
一、訊據被告乙○○承認受僱於甲○○，於右揭時、地擺設灌有上述軟體之電腦以為
    營利，惟矢口否認涉有違反著作權犯行，辯稱：是客人自己買光碟片去玩的，伊
    只是提供機具云云。
二、然查，被告於警訊時業已坦承在市面上購買上揭軟體後擅自將之重製利用之事實
    ，且該電腦遊戲程式之平台如非由被告早已輸入電腦機具中，其客戶又何能僅購
    買點數即可把玩？是被告顯然明知並未獲合法授權，而基於幫助其僱主營利之犯
    意，作出違反著作權法之犯行，其前開所辯，無非事後卸責之詞；又甲○○亦附
    和被告之說，無非迴護之詞，均不足採。此外，復有現場示意圖一紙、照片四幀
    、著作權證明文件等附卷可稽，事證明確，被告犯行堪以認定。
三、核被告乙○○所為，係犯著作權法第九十四條之以犯同法第九十三條第三款、第
    八十七條第五款為常業罪之幫助犯，依從犯之處罰，得按正犯之刑減輕之規定，
    減輕其刑。爰審酌其犯罪之一切情狀，量處有期徒刑六月，末查被告前未曾受有
    期徒刑以上刑之宣告，有台灣台南地方法院檢察署刑案資料查註紀錄表附卷可憑
    ，本院認被告經此此科刑後，當知所警惕，無再犯之虞，宣告刑以暫不執行為適
    當，併予宣告緩刑三年，以觀後效。
四、至甲○○是否犯有罪嫌，應由檢察官另行偵辦。
據上論斷，應依刑事訴訟法第二百九十九條第一項前段、著作權法第九十四條、第九
十三條第三款、第八十七條第五款、刑法第十一條前段、第三十條第二項、第七十四
條第一款，判決如主文。
本案經檢察官簡光昌到庭執行職務
中    華    民    國       九十       年      四       月       三      日
                                  臺灣臺南地方法院刑事第 三 庭
                                          法  官  蘇孫波
右正本證明與原本無異。
如不服本判決，應於判決送達後十日內，向本院提出上訴狀。
                                          書記官  羅宗賢
中    華    民    國       九十       年      四       月      十一     日


司法院資訊處製作；財團法人民間司法改革基金會備份。
